臺灣臺中地方法院刑事判決　　　　　　 96年度交訴字第326號
公　訴　人　臺灣臺中地方法院檢察署檢察官
被　　　告　乙○○
上列被告因公共危險等案件，經檢察官提起公訴（96年度偵字第
21363號），嗣經本院合議庭裁定由受命法官獨任行簡式審判程
序，本院判決如下：
    主          文
乙○○因過失傷害人，處拘役伍拾捌日，如易科罰金，以新臺幣
壹仟元折算壹日；又駕駛動力交通工具肇事，致人受傷而逃逸，
處有期徒刑陸月，如易科罰金，以新臺幣壹仟元折算壹日。
    犯罪事實
一、乙○○於民國96年7月27日上午7時24分許，駕駛車號1886-D
    A號自用小客車，沿臺中市○○區○○路行駛至臺中港路之
    交岔路口，左轉進入速限50公里、設有中央分隔島之臺中港
    路之光明陸橋快車道，而由南往北方向行駛時，原應注意行
    車速度應依標誌之規定，且汽車行駛在劃有分向限制線之路
    段，不得駛入來車之車道內，而依當時為上午，日間自然光
    線，天氣晴朗，路面乾燥、無缺陷、無障礙物，視距良好等
    情況，並無不能注意之情形，其竟疏未注意，即貿然以時速
    70公里之速度駛入臺中港路之光明陸橋快車道由北往南之車
    道內而逆向行駛，適有丙○○駕駛車號6L-8749號自用小客
    車搭載其妻甲○○，沿臺中港路之光明陸橋快車道由北往南
    車道亦行駛至該處，雙方見狀均煞避不及，2車遂相互撞及
    ，導致甲○○因而受有胸部挫傷、左大腿挫傷等傷害。詎乙○○明知於肇事致甲○○受傷後，理應停留在現場，採取救
    護或其他必要措施，並向警察機關報告，其竟畏懼責任，既
    未留在現場協助救護，亦未施以其他維護肇事現場以避免損
    害擴大之必要處置，於短暫停留查看後，旋另行基於肇事逃
    逸之犯意，棄車逃離現場。嗣為警循線查獲上情。
二、案經丙○○、甲○○訴由臺中市警察局第六分局報請臺灣臺
    中地方法院檢察署檢察官偵查起訴。
    理    由
一、上開事實，業據被告乙○○於本院審理中坦承不諱，核與證
    人丙○○、甲○○於警偵訊中證述本案車禍如何發生等經過
    情節相符，復有道路交通事故現場圖、道路交通事故調查報
    告表(一)(二)、車禍現場照片等可資佐證。且證人甲○○係因本
    件車禍致受有胸部挫傷、左大腿挫傷等傷害，除經證人甲○○所述甚詳外，並有友仁醫院診斷證明書在卷可憑。第按行
    車速度，應依標誌之規定，且汽車在雙向二車道行駛時，均
    應在遵行車道內行駛，為道路交通安全規則第93條第1項、
    第97條第1項第1款所規定。被告智慮成熟，復自承領有合格
    駕駛執照，對於上揭規定自應注意並遵守，而依當時狀況，
    又無不能注意之情事，詎仍疏未注意，以致肇事，可見被告
    於本件車禍確有違反上述交通安全規則至明，足證其於本件
    車禍確有過失。證人甲○○因本件車禍受傷，與被告之過失
    行為間並有相當因果關係。再者，刑法第185條之4肇事逃逸
    罪，其立法目的係在維護交通安全，加強救護，減少被害人
    之死傷，促使駕駛人於肇事後，能對被害人即時救護。且汽
    車駕駛人，駕駛汽車肇事致人受傷或死亡，應即採取救護或
    其他必要措施，並向警察機關報告，不得駛離，道路交通管
    理處罰條例第62條第1項亦定有明文（最高法院91年度臺上
    字第7049好判決參照）。申言之，刑法第185條之4之規定，
    係課予肇事者於案發後停留在現場採取救護或其他必要措施
    ，以避免因肇事現場之車輛、傷者導致交通往來之危險，並
    能減少被害人之死傷。而查本件被告於車禍後雖曾短暫停留
    查看，惟旋即離去，既未協助救護傷者，又未通知員警或救
    護人員前來處理，且本件車禍肇事現場係在交通往來極為頻
    繁之市區○○道上，苟未留在現場妥善維護車禍肇事現場之
    交通安全，避免因殘留肇事現場之車輛、傷者致生交通往來
    危險，極易再次造成其他往來車輛肇事及死傷之擴大，被告
    對可能潛在之危險，未施以絲毫之防免，即擅自予離去，足
    認被告客觀上擅自離開車禍肇事現場之行為，實已侵害上揭
    法律目的所欲保護之法益，已該當該罪之法律構成要件。從
    而，本案事證明確，被告犯行洵堪認定。
二、核被告前開所為係犯刑法第284條第1項前段過失傷害罪及同
    法第185條之4肇事逃逸罪。公訴人就被告超速駕駛部分，漏
    未敘及，合應由本院逕依職權予以補充。被告所犯上開2罪
    間，行為互異，罪名不同，應分論併罰。爰審酌被告犯罪後
    ，已於本院審理中坦承犯行，態度尚可，惟其至今未與證人
    丙○○、甲○○達成和解，難認有完全悔悟之意，及其於肇
    事後逕行逃逸，怠忽證人丙○○、甲○○生命、身體暨公眾
    安全、圖免僥倖之心態可議、證人甲○○所受傷勢程度，及
    被告對本件車禍發生所應負之過失程度等一切情狀，分別量
    處如主文所示之刑，並諭知如易科罰金之折算標準。又本件
    被告之犯罪時間，均係在中華民國96年罪犯減刑條例所定減
    刑基準日即96年4月24日之後，尚無該條例所定減刑規定之
    適用，附此敘明。
據上論斷，應依刑事訴訟法第273條之1第1項、第299條第1項前
段、刑法第284條第1項前段、第185條之4，刑法施行法第1條之1
第1項、第2項，判決如主文。
本案經檢察官丁○○到庭執行職務。
中　　華　　民　　國　　96　　年　　12　　月　　18　　日
                  刑事第14庭    法  官  林世民
上正本證明與原本無異。
如不服本判決，應於收受送達後10日內向本院提出上訴書狀（應
敘述具體理由並附繕本）。
上訴書狀如未敘述理由，應於上訴期間屆滿後20日內補提理由書
於本院。
                                書記官  紀俊源
中　　華　　民　　國　　96　　年　　12　　月　　18　　日
附錄論罪科刑法條：
中華民國刑法第284條第1項：
因過失傷害人者，處 6 月以下有期徒刑、拘役或 5 百元以下罰
金，致重傷者，處1年以下有期徒刑、拘役或5百元以下罰金。
中華民國刑法第185條之4
駕駛動力交通工具肇事，致人死傷而逃逸者，處6月以上5年以下
有期徒刑。
